---
title: "Analisi descrittiva COVID-19: Sicilia"
description: "analisi descrittiva."
categories:
  - R
  - "COVID-19"
  - "Sicilia"
author:
  - name: Primo Buscemi
creative_commons: CC BY-SA
date: "2020-03-15"
base_url: https://timchurches.github.io/blog/
twitter:
  creator: "@timchurches"
output:
  distill::distill_article:
    toc: true
    toc_depth: 2
    self_contained: false
repository_url: https://github.com/timchurches/blog/tree/master/_posts/2020-02-18-analysing-covid-19-2019-ncov-outbreak-data-with-r-part-1
---

```{r setup, include=FALSE}
version <- "1.8"
version_date <- lubridate::ymd("2020-02-28")
knitr::opts_chunk$set(echo = FALSE, cache=TRUE,
                      tidy.opts=list(width.cutoff=60),
                      tidy=TRUE)
library(tidyverse)
library(magrittr)
library(lubridate)
library(tibble)
library(ggplot2)
library(ggthemes)
library(hrbrthemes)
library(rvest)
library(gt)
library(deSolve)
library(EpiEstim)
library(incidence)
library(distcrete)
library(epitrix)
library(projections)
library(tidyr)
library(naniar)
library(purrr)
library(lubridate)
library(earlyR)
library(projections)
library(EpiEstim)


```

```{r}
# carico i dati dal sito della protezione civile

dati_it <- "https://raw.githubusercontent.com/pcm-dpc/COVID-19/master/dati-regioni/dpc-covid19-ita-regioni.csv"

dati_it <- read.csv(dati_it)

```

```{r}
# ottengo i dati siciliani

sicilia <- dati_it %>% filter(denominazione_regione=="Sicilia")


```

# Analisi descrittiva COVID-19 Sicilia

```{r}

nuovi_positivi <-  tail(sicilia$nuovi_attualmente_positivi, n=1)
totali_positivi <- tail(sicilia$totale_attualmente_positivi, n=1)

isolamento_domiciliare  <- tail(sicilia$isolamento_domiciliare, n=1)
isolamento_domiciliare_oggi <- tail(diff(sicilia$isolamento_domiciliare), n=1)

ricoverati_con_sintomi  <- tail(sicilia$ricoverati_con_sintomi, n=1)
ricoverati_oggi <- tail(diff(sicilia$ricoverati), n=1)

terapia_intensiva  <- tail(sicilia$terapia_intensiva, n=1)
terapia_intensiva_oggi <- tail(diff(sicilia$terapia_intensiva), n=1)

deceduti  <- tail(sicilia$deceduti, n=1)
deceduti_oggi <- tail(diff(sicilia$deceduti), n=1)



```

I nuovi casi (positivi al tampone... link alla who per definizione di caso) sono `r  nuovi_positivi`. I pazienti positivi al COVID-19 in Sicilia sono in tutto `r totali_positivi`. Le persone positive al coronavirus in isolamento domiciliare sono `r isolamento_domiciliare`. Rispetto a ieri `r isolamento_domiciliare_oggi` persone in più sono in isolamento domiciliare. I pazienti ricoverati con sintomi sono `r ricoverati_con_sintomi`. Oggi sono ricoverate `r ricoverati_oggi` persone in più rispetto a ieri. I pazienti ricoverati in terapia intensiva sono `r terapia_intensiva`, `r terapia_intensiva_oggi` rispetto a ieri. Nella giornata di oggi sono decedute `r deceduti_oggi` persone. Le persone decedute in totale sono `r deceduti`.



