---
title: ""
categories:
  - R
  - "COVID-19"
  - "Sicilia"
creative_commons: CC BY-SA
base_url: https://timchurches.github.io/blog/
twitter:
  creator: "@timchurches"
output:
  distill::distill_article:
    toc: true
    toc_depth: 2
    self_contained: false
repository_url: https://github.com/timchurches/blog/tree/master/_posts/2020-02-18-analysing-covid-19-2019-ncov-outbreak-data-with-r-part-1
---

```{r setup, include=FALSE}
version <- "1.8"
version_date <- lubridate::ymd("2020-02-28")
 knitr::opts_chunk$set(echo = FALSE, cache=TRUE,
                      tidy.opts=list(width.cutoff=60),
                     tidy=TRUE, fig.path = "images/")

#knit2wp <- function(file) {
    #require(XML)
   # content <- readLines(file)
   # content <- htmlTreeParse(content, trim=FALSE)

    ## WP will add the h1 header later based on the title, so delete here
   # content$children$html$children$body$children$h1 <- NULL
  #  content <- paste(capture.output(print(content$children$html$children$body,
  #                                        indent=FALSE, tagSeparator="")),
  #                   collapse="\n")
  #  content <- gsub("<?.body>", "", content)         # remove body tag
    
    ## enclose code snippets in SyntaxHighlighter format
  #  content <- gsub("<?pre><code class=\"r\">", "\\[code lang='r'\\]\\\n",
   #                 content)
   # content <- gsub("<?pre><code class=\"no-highlight\">", "\\[code\\]\\\n",
   #                 content)
  #  content <- gsub("<?pre><code>", "\\[code\\]\\\n", content)
 #   content <- gsub("<?/code></pre>", "\\[/code\\]\\\n", content)
  #  return(content)
#}

library(tidyverse)
library(magrittr)
library(lubridate)
library(tibble)
library(ggplot2)
library(ggthemes)
library(hrbrthemes)
library(rvest)
library(kableExtra)
library(deSolve)
library(EpiEstim)
library(incidence)
library(distcrete)
library(epitrix)
library(projections)
library(tidyr)
library(naniar)
library(purrr)
library(lubridate)
library(earlyR)
library(projections)
library(EpiEstim)



```

```{r}
# carico i dati dal sito della protezione civile

dati_it <- "https://raw.githubusercontent.com/pcm-dpc/COVID-19/master/dati-regioni/dpc-covid19-ita-regioni.csv"

dati_it <- read.csv(dati_it)

```

```{r}
# ottengo i dati siciliani

sicilia <- dati_it %>% filter(denominazione_regione=="Sicilia")


```

*dati aggiornati al `r tail(sicilia$data,n=1)`*

```{r}

tamponi  <- tail(sicilia$tamponi, n=1)
tamponi_oggi <- tail(diff(sicilia$tamponi), n=1)

nuovi_attualmente_positivi <-  tail(sicilia$nuovi_attualmente_positivi, n=1)
nuovi_attualmente_positivi_oggi <-  tail(diff(sicilia$nuovi_attualmente_positivi), n=1)

totale_attualmente_positivi <- tail(sicilia$totale_attualmente_positivi, n=1)
totale_attualmente_positivi_oggi <- tail(diff(sicilia$totale_attualmente_positivi), n=1)

isolamento_domiciliare  <- tail(sicilia$isolamento_domiciliare, n=1)
isolamento_domiciliare_oggi <- tail(diff(sicilia$isolamento_domiciliare), n=1)

totale_ospedalizzati  <- tail(sicilia$totale_ospedalizzati, n=1)
totale_ospedalizzati_oggi <- tail(diff(sicilia$totale_ospedalizzati), n=1)

ricoverati_con_sintomi  <- tail(sicilia$ricoverati_con_sintomi, n=1)
ricoverati_con_sintomi_oggi <- tail(diff(sicilia$ricoverati_con_sintomi), n=1)

terapia_intensiva  <- tail(sicilia$terapia_intensiva, n=1)
terapia_intensiva_oggi <- tail(diff(sicilia$terapia_intensiva), n=1)

deceduti  <- tail(sicilia$deceduti, n=1)
deceduti_oggi <- tail(diff(sicilia$deceduti), n=1)

dimessi_guariti  <- tail(sicilia$dimessi_guariti, n=1)
dimessi_guariti_oggi <- tail(diff(sicilia$dimessi_guariti), n=1)

totale_casi  <- tail(sicilia$totale_casi, n=1)







```

### Nuovi casi

Ad oggi (`r today()`) sono stati effettuati `r tamponi` tamponi. Nelle ultime 24 ore ne sono stati effettuati `r tamponi_oggi`.

I nuovi casi (positivi al tampone, sia ospedalizzati che in isolamento domiciliare) sono `r  nuovi_attualmente_positivi`. Rispetto al bilancio della giornata di ieri, il numero delle persone risultate positive al tampone in un solo giorno è aumentato (`r nuovi_attualmente_positivi_oggi` persone in più). 

I pazienti positivi al COVID-19 (ospedalizzati + isolamento domiciliare) in Sicilia sono in totale `r totale_attualmente_positivi`. 

### Isolamento domiciliare
Le persone positive al coronavirus in isolamento domiciliare sono `r isolamento_domiciliare`. Rispetto a ieri, sono `r isolamento_domiciliare_oggi` le persone in più in isolamento domiciliare.

### Pazienti ospedalizzati

Il totale dei pazienti ospedalizzati è `r totale_ospedalizzati`. Rispetto alla giornata di ieri, sono state ricoverate `r totale_ospedalizzati_oggi` persone in più. I pazienti ricoverati con sintomi sono `r ricoverati_con_sintomi`. I ricoveri ospedalieri sono `r ricoverati_con_sintomi_oggi` in più rispetto a ieri. I pazienti ricoverati in terapia intensiva sono `r terapia_intensiva` (`r terapia_intensiva_oggi` in più rispetto a ieri).

*Nelle ultime 24 ore*

```{r}
df2 <- data.frame(tamponi_oggi, nuovi_attualmente_positivi, isolamento_domiciliare_oggi, ricoverati_con_sintomi_oggi, terapia_intensiva_oggi )
names(df2) <- c("tamponi", "nuovi positivi","isolamento domiciliare", "ricoverati con sintomi", "terapia intensiva")
kable(df2, "html", booktabs = T, digits=2) %>%
kable_styling(position = "left")


```


*In totale*

```{r}
df1 <- data.frame(tamponi, totale_attualmente_positivi, isolamento_domiciliare, ricoverati_con_sintomi, terapia_intensiva)
names(df1) <- c("tamponi", "positivi", "isolamento domiciliare", "ricoverati con sintomi", "terapia intensiva")
kable(df1, "html", booktabs = T, digits=2) %>%
kable_styling(position = "left")

```




### Decessi

Nella giornata di oggi sono decedute `r deceduti_oggi` persone. Dall'inizio dell'epidemia sono decedute `r deceduti` persone. Il totale dei casi registrati di COVID-19 dall'inizio dell'epidemia è `r totale_casi`.

### Guariti
```{r}
#I pazienti guariti nell'ultimo giorno sono `r dimessi_guariti_oggi`.
```

Sono guarite in totale `r dimessi_guariti` persone dall'inizio dell'epidemia.

*Nelle ultime 24 ore*

```{r}
df3 <- data.frame(deceduti_oggi,  dimessi_guariti_oggi)
names(df3) <- c("deceduti", "guariti")
kable(df3, "html", booktabs = T, digits=2) %>%
kable_styling(position = "center")

```



*In totale*

```{r}
df4 <- data.frame(deceduti, dimessi_guariti)
names(df4) <- c("deceduti", "guariti")
kable(df4, "html", booktabs = T, digits=2) %>%
kable_styling(position = "center")
```



### Totale attualmente positivi - incidenza cumulativa



```{r, warning=FALSE}
library(lubridate)
cumulativa <- cumsum(sicilia$nuovi_attualmente_positivi)
sic_date<- as.Date(sicilia$data,format="%Y-%m-%d")
sicilia <- sicilia %>% mutate(cumulativa=cumulativa, date=sic_date)


ggplot(data= sicilia,  aes(x=date, cumulativa)) + geom_point(color='red3') + geom_line(color='red3') + scale_y_log10() + theme(legend.position = "none", 
          strip.text.y = element_text(size=11))

```






